臺灣橋頭地方法院民事小額判決　　　110年度橋小字第1787號
原　　　告　黃珮雯　
　　　　　　黃珮婷　
被　　　告　鍾珮綸　
訴訟代理人　張緯浤　
上列當事人間請求損害賠償事件，經本院刑事庭以110年度簡附
民字第127號裁定移送前來，本院於民國110年11月23日言詞辯論
終結，判決如下：
    主  文
被告應各給付原告黃珮雯、黃珮婷新臺幣壹萬元，及自民國一百
一十年四月二十三日起至清償日止，按週年利率百分之五計算之
利息。
原告其餘之訴駁回。
訴訟費用由被告負擔五分之一，餘由原告負擔。
本判決關於原告勝訴部分得假執行；但被告如各以新臺幣壹萬元
為原告供擔保，免為假執行。
原告其餘假執行之聲請駁回。
    事實及理由
一、原告主張：兩造為鄰居，被告於民國108年10月3日18時許，
    在高雄市○○區○○路00巷00號前道路，因故與原告發生口
    角爭執，詎被告基於公然侮辱之意，在該不特定人均得共見
    共聞之處所，接續以「瘋子」、「nuts」、「mad dog」、
    「such a bitch」等言詞（下稱系爭言語）辱罵原告，足以
    貶損原告之人格評價與社會地位，致原告名譽權受損，爰依
    侵權行為之法律關係提起本件訴訟。聲明：(一)被告應各給
    付原告新臺幣（下同）5萬元，及自起訴狀繕本送達翌日起
    至清償日止，按週年利率5%計算之利息。(二)願供擔保，請
    准宣告假執行。
二、被告則以：其遭到原告挑釁，情緒崩潰下才會口出系爭言語
    ，原告是故意設局挑釁，並擷取片面錄影來陷害被告，並無
    精神損害可言等語，資為抗辯。聲明：原告之訴駁回。
三、本院之判斷：
(一)按因故意或過失，不法侵害他人之權利者，負損害賠償責任
    ；不法侵害他人之身體、健康、名譽、自由、信用、隱私、
    貞操，或不法侵害其他人格法益而情節重大者，被害人雖非
    財產上之損害，亦得請求賠償相當之金額，民法第184條第1
    項前段、第195條第1項前段分別定有明文。
(二)被告於前揭時地以系爭言語辱罵原告等事實，業據核閱本院
    110年度簡字第1332號刑事案件（被告因上開公然侮辱行為
    經判處罰金，下稱系爭刑案）卷內之被告供述、原告指述、
    現場監視錄影勘驗筆錄等事證無誤，考量被告所為系爭言語
    旨在辱罵原告、貶低原告之人格，被告於上開公眾場所為系
    爭言語，已足以貶損原告之社會評價，原告主張其名譽權受
    有損害，請求被告賠償，自非無據。至被告雖辯稱是遭到原
    告挑釁、設局陷害云云，但經本院當庭撥放被告提出之監視
    錄影畫面，結果顯示該錄影只能看出現場有人爭執，但沒有
    聲音，故無法判斷爭執原因及雙方對話內容（本院卷第44頁
    ），無從佐證被告所辯，而被告又未能另行就此舉證，所辯
    自難憑採。
(三)按慰藉金之賠償須以人格權遭遇侵害，使精神上受有痛苦
    為必要，其核給之標準固與財產上損害之計算不同，然非不
    可斟酌雙方身分資力與加害程度，及其他各種情形核定相當
    之數額（最高法院51年度台上字第223 號判決意旨參照）。
    本件原告因被告上開不法侵害，而受有相當之痛苦，已如前
    述，原告請求精神慰撫金，自無不合。爰審酌原告均為大學
    畢業，被告為碩士學歷；原告黃珮雯108年間有1筆所得資料
    ，名下無財產資料；原告黃珮婷108年度有1筆所得資料，名
    下無財產資料；被告於108年有1筆所得資料，名下有7筆財
    產資料等事實，有兩造警詢筆錄、稅務電子閘門財產所得調
    件明細表在卷可稽（見系爭刑案警卷，本院卷證物袋），並
    考量本件事發情狀、地點、系爭言語造成原告名譽權受損害
    之程度、原告精神上痛苦程度等一切情狀，認原告請求被告
    賠償慰撫金應以各1萬元為相當，逾此部分不應准許。
四、綜上所述，原告主張被告應給付原告各1萬元，及自起訴狀
    繕本送達翌日即110年4月23日起（見附民卷第9頁）至清償
    日止，按週年利率5%計算之利息，為有理由，應予准許，逾
    此範圍之請求，則無理由，應予駁回。
五、本件原告勝訴部分係法院依小額程序為被告敗訴之判決，爰
    依民事訴訟法第436條之20之規定宣告假執行；並依同法第
    436條之23準用第436條第2項，適用同法第392條第2項規定
    ，宣告被告如預供擔保，得免為假執行（原告雖聲明願供擔
    保請准假執行，但此僅在促請注意，毋庸為准駁之諭知）。
    至原告敗訴部分，其假執行之聲請無所附麗，應予駁回。
六、本件事證已臻明確，兩造其餘主張陳述及所提之證據，經審
    酌後於本件判決結果無影響，爰不逐一論述，附此敘明。
七、本件係刑事附帶民事訴訟，而由本院刑事庭移送民事庭者，
    依刑事訴訟法第504 條第2 項之規定，免納裁判費，且至本
    件言詞辯論終結時，亦未發生其他訴訟費用，惟依法仍依民
    事訴訟法第79條規定，諭知訴訟費用由敗訴之被告負擔，以
    備將來如有訴訟費用發生時，得以確定其數額，併予敘明。
中    華    民    國   110    年    12    月    9     日
                  橋頭簡易庭  法      官    呂維翰
以上正本與原本相符。
民事訴訟法第436條之24第2項：對於本判決之上訴，非以違背法
令為理由，不得為之。
如對本判決上訴，須於判決送達後20日內向本院提出上訴狀，並
須表明原判決所違背之法令及其具體內容與依訴訟資料可認為原
判決有違背法令之具體事實之上訴理由（須按他造當事人之人數
附繕本）。
中    華    民    國   110    年    12    月    9     日
                              書  記  官    薛如媛